臺灣高等法院刑事判決　　　　　　　100年度交上易字第239號
　　上　訴　人　臺灣板橋地方法院檢察署檢察官
　　被　　　告　呂茂山
上列上訴人因被告公共危險案件，不服臺灣板橋地方法院100 年
度交易字第437號，中華民國100年6 月30日第一審判決（起訴案
號：臺灣板橋地方法院檢察署100年度偵字第9960 號；嗣於原審
準備程序進行中，被告就被訴事實為有罪之陳述，經原審告知簡
式審判程序意旨，並聽取當事人之意見後，原審合議裁定依簡式
審判程序進行），提起上訴，本院判決如下：
    主  文
原判決撤銷。
呂茂山服用酒類，不能安全駕駛動力交通工具而駕駛，處罰金新
臺幣捌萬元，如易服勞役，以新臺幣壹仟元折算壹日。
    事  實
一、呂茂山明知服用酒類，不能安全駕駛動力交通工具者，不得
    駕駛，竟於民國100 年3月27日下午5時許，在新北市○○區
    ○○路某處工地，飲用不詳廠牌之酒類飲料後，已達不能安
    全駕駛動力交通工具之程度，仍於同日下午5 時20分許，駕
    駛車號4021-PG 號自用小客車在道路上行駛，置路上行人、
    車輛往來之安全於不顧。嗣其於同日晚上6 時44分許，駕駛
    上開車輛沿新北市○○區○○路往樹林方向行駛，行經三樹
    路52號朱傳進住處前時，即因不勝酒力，注意力無法集中，
    偏向撞擊朱傳進及其子朱文興所有停放在其上址住處前之車
    號LV-9233號自用小客車、6N-1065號自用小貨車，再使該等
    車輛因撞擊擠壓進而撞毀朱傳進上址住處玻璃門（此所涉毀
    損罪嫌部分，曾經朱傳進於警詢提出告訴，惟嗣因呂茂山已
    與朱傳進和解，檢察官即未為任何處分）而肇事，其後經警
    據報至現場處理，對呂茂山施以酒測，測得其呼氣酒精濃度
    高達每公升0.89毫克，因而查悉上情。
二、案經新北市政府警察局三峽分局移送臺灣板橋地方法院檢察
    署檢察官偵查起訴。
    理  由
一、程序方面：
    被告以外之人於審判外之言詞或書面陳述，除法律有規定者
    外，不得作為證據，刑事訴訟法第159條第1項固有明文；惟
    被告以外之人於審判外之陳述，雖不符同法第159條之1至之
    4 規定，而經當事人於審判程序同意作為證據，法院審酌該
    言詞陳述或書面陳述作成時之情況，認為適當者，亦得為證
    據。又當事人、代理人或辯護人於法院調查證據時，知有第
    159條第1項不得為證據之情形，而未於言詞辯論終結前聲明
    異議者，視為有前項之同意，同法第159條之5亦定有明文。
    查本判決所引用之各該被告以外之人於審判外之陳述（包含
    書面陳述）雖均屬傳聞證據，然被告於本院準備程序中已表
    示無意見而不予爭執（見本院卷第18頁反面），亦未於言詞
    辯論終結前聲明異議，本院審酌上開證據資料製作時之情況
    ，尚無違法取得及證明力明顯過低之瑕疵，認以之作為證據
    應屬適當，而其餘所依憑判斷之非供述證據，本院亦查無有
    何違反法定程序取得之情形，爰逕依刑事訴訟法第159條之5
    第2項規定，認前揭證據資料均有證據能力。
二、訊據被告於警詢時、偵查中、原審及本院審理時均坦承有於
    前揭時地，駕駛前揭車輛，因不勝酒力而撞擊朱傳進及其子
    朱文興所有之前揭自用小客車及自用小貨車，再使該等車輛
    因撞擊擠壓進而撞毀朱傳進住處玻璃門而肇事，惟辯稱係因
    食用含有酒精成份之燒酒雞後，已達不能安全駕駛動力交通
    工具之程度而肇事云云。經查：
  (一)被告確有不勝酒力駕車之情事，業據被告於警詢時、偵查中
    、原審及本院審理時供認不諱，核與證人朱傳進於警詢時所
    為之證述相符（見偵查卷第6至7頁），復有新北市政府警察
    局三峽分局當事人酒精測定紀錄表、汽機車駕駛人酒後生理
    協調平衡檢測紀錄卡、刑法第185條之3案件測試觀察紀錄表
    、道路交通事故調查報告表、現場圖及照片等在卷可憑（見
    偵查卷第8 至10、13至15、26至34頁，足徵被告自白與事實
    相符，堪以認定。
  (二)被告雖自陳係因食用含有酒精成份之燒酒雞後，致不能安全
    駕駛動力交通工具之程度云云，惟按刑法第185條之3規定所
    謂「不能安全駕駛」，係抽象危險犯，並不以發生具體危險
    為必要，對於呼氣酒精濃度已達每公升0.55毫克（0.55亳克
    ／公升）以上，肇事率為一般正常人之10倍，認為已達不能
    安全駕車之標準，此業經法務部88年5月18日以法88檢字第0
    01669號函告週知。查，被告於100年3月27日下午6時59分許
    ，測得呼氣酒精濃度高達每公升0.89毫克，超過一般認定公
    共危險罪每公升0.55毫克之標準值甚多，而「燒酒雞」雖係
    酒精類烹調之食物，然經烹煮後酒精濃度已大部分蒸發，與
    一般未經烹煮之酒類飲料並不相同，殊難想像食用含有酒精
    成份之燒酒雞後，將導致所測得呼氣酒精濃度高達每公升0.
    89毫克，是被告所陳係因食用燒酒雞導致不能安全駕駛動力
    交通工具之程度云云，應無足採。承上，應認被告係因飲用
    不詳廠牌之酒類飲料後，已達不能安全駕駛動力交通工具之
    程度而肇事。
  (三)綜上，本案事證明確，被告犯行堪以認定。
三、原審認被告所犯事證明確，予以論罪科刑，固非無見。惟查
    ：食用含有酒精成份之燒酒雞，應不致使其測得呼氣之酒精
    濃度高達每公升0.89毫克，原審逕依被告之自白，認被告係
    因食用含有酒精成份之燒酒雞後，致不能安全駕駛動力交通
    工具之程度，自有未洽。檢察官上訴意旨以被告前因酒醉駕
    車過失致人於死案件，經判處有期徒刑1年2月確定，於80年
    12月20日執行完畢，猶不知悔改再為本件犯行，對公共往來
    安全所造成之影響甚鉅，原審漏未審酌被告所為犯行對路上
    行人生命、身體及財產之危害程度暨上情，所為量刑尚嫌輕
    縱等語；本院查，被告經酒測呼氣酒精濃度高達每公升0.89
    毫克，顯然漠視法律禁令，嚴重危害行車安全，原審量處被
    告罰金新台幣伍萬元稍嫌偏低；是檢察官執此提起上訴，尚
    非無理由。且原判決認定被告係因食用含有酒精成份之燒酒
    雞後，致不能安全駕駛，亦有可議之處，自應由本院將原判
    決予以撤銷改判。爰審酌被告前有酒醉駕車過失致人於死之
    前科紀錄，猶不知警惕，仍酒醉駕駛自用小客車撞擊他人所
    停放之車輛並因撞擊擠壓進而撞毀他人住處玻璃門而肇事，
    且酒測呼氣酒精濃度高達每公升0.89毫克，顯然漠視法律禁
    令，嚴重危害行車安全；惟其犯後始終坦認犯行，態度尚佳
    ，兼衡被告之品行、生活狀況、智識程度、犯罪之動機、目
    的、手段、所生危害及犯後態度等一切情狀，量處罰金新臺
    幣捌萬元，併諭知易服勞役之折算標準，以示懲儆。
據上論斷，應依刑事訴訟法第369條第1項前段、第364條、第299
條第1項前段，刑法第185條之3、第42條第3項前段，刑法施行法
第1條之1，判決如主文。
本案經檢察官張熙懷到庭執行職務。
中    華    民    國    100    年    10    月    4    日
                  刑事第十四庭審判長法  官  陳志洋
                                    法  官  張惠立
                                    法  官  梁耀鑌
以上正本證明與原本無異。
不得上訴。
                                    書記官  莊淑茹
中    華    民    國    100    年    10    月    4    日
附錄：本案論罪科刑法條全文
中華民國刑法第185條之3
服用毒品、麻醉藥品、酒類或其他相類之物，不能安全駕駛動力
交通工具而駕駛者，處一年以下有期徒刑、拘役或科或併科十五
萬元以下罰金。